臺灣高等法院民事裁定　　　　　　　　 93年度重上字第448號
上　訴　人　欣井股份有限公司
法定代理人　甲○○
訴訟代理人　陳鄭權律師
被　上訴人　湖南省技術進出口股份有限公司
法定代理人　乙○○
上列當事人間給付貨款事件，本院裁定如下：
    主  文
上訴人應於收受本裁定正本柒日內，逕向本院補繳第一審裁判費
新臺幣貳佰玖拾柒元、第二審裁判費新臺幣柒萬柒仟零捌拾捌元
、第三審裁判費新臺幣柒萬陸仟玖佰伍拾陸元。
被上訴人應於收受本裁定正本柒日內，逕向本院補繳第一審裁判
費新臺幣伍佰參拾捌元。
    理  由
一、按裁判費之徵收，以為訴訟行為（如：起訴、上訴）時之法
    律規定為準（最高法院92年第17次民事庭會議決定參照）。
    而裁判費徵收之依據即民事訴訟費用法；民事訴訟法；臺灣
    高等法院民事訴訟、非訟事件費用提高徵收額數標準；臺灣
    高等法院民事訴訟、非訟事件、強制執行費用提高徵收額數
    標準於民國（下同）91、92年有所修正、廢止，導致裁判費
    之徵收因不同時期之訴訟行為而有相異之徵收標準。基於上
    開規定，可區分為3個時期：(一)91年7月31日以前，裁判費徵
    收之依據，適用當時有效之民事訴訟費用法（於92年9月1日
    廢止）；(二)91年8月1日至92年8月31日，裁判費徵收之依據
    ，適用當時有效之民事訴訟費用法，及依91年7月25日本院
    (91)院田文公字第11084號函修正發布並於91年8月1日施行
    之臺灣高等法院民事訴訟、非訟事件費用提高徵收額數標準
    ；(三)92年9月1日以後，裁判費徵收之依據，適用92年2月7日
    修正並於92年9月1日施行之民事訴訟法，及依92年8月6日本
    院 (92)院田文公字第03028號函修正發布並於92年9月1日施
    行之台灣高等法院民事訴訟、非訟事件、強制執行費用提高
    徵收額數標準。
二、查，本件被上訴人於90年1月19日第一審本訴起訴聲明：「
    被告（即上訴人）欣井股份有限公司應給付原告（即被上訴
    人）美金45萬9,000元及自民國88年1月22日起至給付時止按
    年息百分之5計算之遲延利息。」，有被上訴人之民事起訴
    狀可憑（見第一審卷5頁），依上開說明，91年7月31日以前
    起訴，訴訟費用徵收之依據應以當時有效之民事訴訟費用法
    為準，由上開本訴起訴聲明可知，係因財產權而起訴，是應
    依民事訴訟法費用法第2條及第4條規定，核定訴訟標的價額
    及裁判費。復依中央銀行90年1月18日新台幣對美元銀行間
    成交之收盤匯率顯示，美金1元兌換新台幣32.616元，美金
    45 萬9,000元折合為新台幣（下同）1,497萬744元（計算式
    ：459000×32.616＝00000000），是被上訴人於第一審本訴
    起訴時，訴訟標的價額為1,497萬800元（計算式：畸零之數
    不滿百元者，以百元計算，取整數至百位，故為00000000）
    ，折合為銀元499萬267元（計算式：00000000÷3＝0000000
    ，元以下四捨五入），核其訴訟費用應繳納14萬9,708元（
    計算式：0000000銀元×0.01×3＝149708元），惟被上訴人
    於第一審僅繳納14萬9,170元，尚有538元未據繳納，應予補
    繳。
三、次查，上訴人於92年9月10日第一審反訴起訴聲明：「反訴
    被告（即被上訴人）應給付反訴原告（即上訴人）美金10萬
    1,033.17元及新台幣237萬5,750元正，及個別自民國88年1
    月22日起至清償日止，按年息百分之5計算之利息。」，有
    上訴人之民事反訴起訴狀足稽（見第一審卷196頁反面），
    依上開說明，92年9月1日以後應適用92年9月日施行之修正
    民事訴訟法及台灣高等法院民事訴訟、非訟事件、強制執行
    費用提高徵收額數標準，由上開第一審反起訴聲明可知，係
    因財產權而起訴，故應依民事訴訟法第77條之1規定核定訴
    訟標的價額，及依同法第77條之13核定裁判費，並依台灣高
    等法院民事訴訟、非訟事件、強制執行費用提高徵收額數標
    準就訴訟標的金額或價額於10萬元部分，加徵原定額數10分
    之1。復依中央銀行92年9月9日新台幣對美元銀行間成交之
    收盤匯率顯示，美金1元兌換新台幣34.097元，美金10萬
    1,033.17元折合為新台幣（下同）344萬4,928元（計算式：
    101033.17×34.097＝0000000，元以下四捨五入），是上訴
    人於第一審反訴起訴時，訴訟標的價額為582萬678元（計算
    式：0000000＋0000000＝0000000），核其訴訟費用應繳納5
    萬8,717元，惟被上訴人於第一審僅繳納5萬8,420元，尚有
    297 元未據繳納，應予補繳。
四、復查，上訴人於93年4月2日第二審之本訴上訴聲明：「原判
    決不利於上訴人之部分廢棄。」；反訴上訴聲明：「一原判
    決廢棄。二右廢棄部分，被上訴人應給付上訴人美金10萬
    1,033.17元及新台幣237萬5,750元正，及個別自民國88年1
    月22日起至清償日止，按年息百分之5計算之利息。」，有
    上訴人於本院提出之民事聲明上訴狀可證（見本院卷(一)12頁
    反面至13頁），而原審判決主文第一項載明：「被告（即上
    訴人）應給付原告（即被上訴人）美金45萬9,000元，及自
    民國91年10月30日起至清償日止，按年息百分之5計算之利
    息，並得按清償時臺灣銀行美金牌告匯率折算新台幣給付之
    。」，依上開說明，92年9月1日以後應適用92年9月日施行
    之修正民事訴訟法及台灣高等法院民事訴訟、非訟事件、強
    制執行費用提高徵收額數標準，由上開第二審之本訴上訴聲
    明及反訴上訴聲明可知，係因財產權而起訴，故應依民事訴
    訟法第77條之1規定核定訴訟標的價額，及依同法第77條之
    16核定裁判費，並依台灣高等法院民事訴訟、非訟事件、強
    制執行費用提高徵收額數標準就訴訟標的金額或價額於10萬
    元部分，加徵原定額數10分之1。而第二審本訴上訴部分，
    訴訟標的價額為美金45萬9,000元，如上開二所示，折合
    1,497萬744元；第二審反訴上訴聲明與第一審反訴起訴聲明
    相同，其訴訟標的價額亦相同，同為582萬678元，是上訴人
    於第二審上訴時，訴訟標的總價額為2,079萬1,422元（計算
    式：00000000＋0000000＝00000000），核其訴訟費用應繳
    納29萬2,560元，惟上訴人於第二審僅繳納21萬5,472元，尚
    有7萬7,088元未據繳納，應予補繳。
五、另查，上訴人於95年12月28日第三審之本訴上訴聲明：「原
    判決不利於上訴人之部分廢棄。」；反訴上訴聲明：「一原
    判決廢棄。二上廢棄部分，被上訴人應給付上訴人美金10
    萬1,033.17元及新台幣237萬5,750元正，及個別自民國88年
    1月22日起至清償日止，按年息百分之5計算之利息。」，有
    上訴人提出之民事聲明上訴狀可攷，而本院判決主文第1項
    載明：「原判決關於命上訴人給付超過美金43萬1,000元本
    息部分，及該部分假執行之宣告，暨訴訟費用之裁判均廢棄
    。」，依上開說明，92年9月1日以後應適用92年9月日施行
    之修正民事訴訟法及台灣高等法院民事訴訟、非訟事件、強
    制執行費用提高徵收額數標準，由上開第三審之本訴上訴聲
    明及反訴上訴聲明可知，係因財產權而起訴，故應依民事訴
    訟法第77條之1規定核定訴訟標的價額，及依同法第77條之
    16 核定裁判費，並依台灣高等法院民事訴訟、非訟事件、
    強制執行費用提高徵收額數標準就訴訟標的金額或價額於10
    萬元部分，加徵原定額數10分之1。而第三審本訴上訴部分
    ，其訴訟標的價額為美金43萬1,000元，折合1,405萬7,496
    元（計算式：431000×32.616＝00000000）；第三審反上訴
    上訴聲明與第二審反訴上訴聲明同，其訴訟標的價額亦相同
    ，同為582萬678元，是上訴人於第三審上訴時，訴訟標的總
    價額為1,987萬8,174元（00000000＋0000000＝00000000）
    ，核其訴訟費用應繳納28萬416元，惟上訴人於第三審僅繳
    納20萬3,460元，尚有7萬6,956元未據繳納，應予補繳。
六、綜上所述，上訴人除已繳納第一審裁判費5萬8,420元、第二
    審裁判費21萬5,472元、第三審裁判費20萬3,460元外，其餘
    第一審裁判費297元、第二審裁判費7萬7,088元、第三審裁
    判費7萬6,956元，未據繳納；被上訴人除已繳納第一審裁判
    費14萬9,170元外，其餘第一審裁判費538元，未據繳納，茲
    均限於收受本裁定正本柒日內，逕向本院補繳，特此裁定。
中　　華　　民　　國　　96　　年　　4 　 月　　 9 　 日
                    民事第十三庭
                        審判長法　官 劉勝吉
　　　　　　　      　　　　　法　官 陳駿璧
　　　　　　　      　　　　　法　官 李媛媛
正本係照原本作成。
就標的價額核定部分，如不服本裁定，應於收受送達後10日內向
本院提出抗告狀，並應繳納抗告費新台幣１千元。
中　　華　　民　　國　　96　　年　　4 　 月　　 9 　 日
　　　　　　　　　　　　　　　書記官 秦仲芳
